# 请教内部交易产生的税费在合并报表中的处理

提问人：hcl1986 时间：2013-06-30 22:51:51
内部交易产生的税费可不可以理解成在合并主体内部物资调拨产生的额外费用，在编制合并报表时计入营业外支出，我这么理解对不对呢？请各位前辈指点。

回答人：chenyiwei
一般对于购买方不可抵扣的税费是计入合并报表层面的管理费用，反映管理层决策的经济影响。如果可抵扣且预计在可预见的未来可以实现抵扣利益的，则可以作为一项资产列报。 类似问题在我以前的PPT中提到过，请搜索。

提问人：hcl1986 时间：2013-07-01 07:43:31
回复 chenyiwei 的帖子
比如内部交易产生的一些城建税教育费附加等税费，也是计入管理费用吗？

回答人：chenyiwei
是。因为在合并报表层面已经没有对应的收入和成本，不适合于继续反映在营业税金及附加。这些税费是由内部的存货转移决策产生的，基于管理绩效考核方面的考虑，计入管理费用更为合适。